臺灣高等法院高雄分院刑事判決　　　　99年度上易字第1216號
上　訴　人
即　被　告　袁志輝
上列上訴人因竊盜案件，不服臺灣高雄地方法院99年度審易字第
4356號中華民國99年11月11日第一審判決（起訴案號：臺灣高雄
地方法院檢察署99年度偵緝字第1530號），提起上訴，本院判決
如下：
     主  文
上訴駁回。
     事  實
一、袁志輝前於民國91年間因竊盜、偽造文書等案件，經臺灣高
    雄地方法院分別以91年度易字第1351號判決判處有期徒刑10
    月確定、91年度雄簡字第1824號判決判處有期徒刑4 月確定
    ，上開2 罪嗣經合併定應執行有期徒刑1 年1 月確定，於92
    年9 月30日縮刑期滿執行完畢。詎其猶不知悔改，竟意圖為
    自己不法之所有，於96年5 月31日下午11時10分前某時，至
    高雄市小港區大坪頂高坪35街榮唐運輸股份有限公司（下稱
    榮唐公司）停車場內，因見該公司所有、拖板上置有不鏽鋼
    捲2 個（每個重量約18公噸，共價值約新臺幣700 萬元）之
    車號146-XG號全拖車（下稱上開車輛）鑰匙未拔，即將該車
    駕駛離去，竊取該車連同拖板上之2 個不鏽鋼捲得手後，當
    晚即聯絡不知情而本身從事資源回收業之張耀仁，欲將上開
    竊得之2 個不鏽鋼捲變賣予張耀仁（另經檢察官為不起訴處
    分確定），惟遭張耀仁拒絕後，復經張耀仁安排，依張耀仁
    指示獨自將上開竊得之2 個不鏽鋼捲載運至由曾文俊（另經
    檢察官為不起訴處分確定）所經營位於高雄縣大寮鄉○○路
    61之35號「超浚資源回收場」暫置後，再駕駛上開車輛至高
    雄縣林園鄉某處棄置（已為榮唐公司尋獲）。嗣於同年6 月
    2 日中午12時30分許，張耀仁再依袁志輝所請，命莊立秋、
    李嘉晃、邱銘發、龔龍森、曹登輝等5 名吊車與貨運業者（
    均經檢察官為不起訴處分確定），欲將上開2 個不鏽鋼捲（
    已由榮唐公司經理洪木舉領回）搬離超浚資源回收場之際，
    為警當場查獲，而知悉上情。
二、案經臺灣高雄地方法院檢察署檢察官自動檢舉簽分偵辦。
     理  由
甲、證據能力
（一）按被告以外之人於審判外之言詞或書面陳述，除法律有規
      定者外，不得作為證據；被告以外之人於審判外向法官所
      為之陳述，得為證據；被告以外之人於偵查中向檢察官所
      為之陳述，除顯有不可信之情況者外，得為證據，刑事訴
      訟法第159 條第1 項、第159 條之1 分別定有明文。又按
      被告以外之人於審判外之陳述雖不符刑事訴訟法第159 條
      之1 至之4 等4 條之規定，經當事人於審判程序同意作為
      證據，法院審酌該言詞陳述或書面陳述作成時之情況，認
      為適當者，亦得為證據；當事人、代理人或辯護人於法院
      調查證據時，知有前項不得為證據之情形，而未於言詞辯
      論終結前聲明異議者，視為有前項之同意，刑事訴訟法第
      159 條之5 定有明文。本件如後所引被告以外之人於警詢
      、偵查中、審判中所為供述，本件被告對該等證據之證據
      能力均不爭執，揆諸上揭法條規定，本院審酌上開證據於
      作成時無任何不適當之情況，認以之作為本案之證據，應
      屬適當，故其等於警詢、偵查、審判中所為證述均有證據
      能力。
（二）另其他證據部分，本院於審判期日，依各該證據不同之性
      質，以提示或告以要旨等法定調查方法逐一調查，並使當
      事人表示意見，本院亦查無法定證據取得禁止或證據使用
      禁止之情形，故認所引用各項證據資料，均具證據之適格
      。
乙、實體部分
一、訊據上訴人即被告袁志輝（下稱被告）供認有於上揭時、地
    竊盜之事實，核與證人即告訴人榮唐公司經理洪木舉於警詢
    中陳述、證人曾文俊於警詢、偵訊中證述相符，並有高雄縣
    政府警察局林園分局扣押筆錄暨扣押物品目錄表、物品認領
    保管單1 紙、查獲現場照片9 張在卷可證，事證明確，被告
    竊盜犯行洵堪認定。
二、論罪及科刑：
    核被告袁志輝所為，係犯刑法第320 條第1 項竊盜罪。又被
    告前有如犯罪事實欄所述經判處有期徒刑並執行完畢之情形
    ，此有臺灣高等法院被告前案紀錄表在卷可佐，其於徒刑執
    行完畢5 年之內故意再犯本件有期徒刑以上之罪，為累犯，
    應依法加重其刑。
三、原審認被告罪證明確，因而適用刑法第320 條第1 項、第47
    條第1 項規定，並審酌被告正值青壯之年，竟不思以正當手
    段獲取財物，而任意竊取他人之物，且其所竊財物價值甚鉅
    ，行為實有可議；復有多次竊盜、偽造文書等前科與執行紀
    錄，有前揭臺灣高等法院被告前案紀錄表在卷可按，足認其
    平日素行非甚佳；惟念及被告犯後坦承全部犯行，態度尚可
    ，且所竊財物已經尋獲並由告訴人榮唐公司經理洪木舉領回
    ，有證人洪木舉之警詢筆錄及上開物品認領保管單1 紙附卷
    可稽，損害業已減輕，並審酌其尚有大陸籍配偶、幼子待其
    撫養，名下無不動產，家境非佳，有其提出之戶籍謄本、綜
    合所得稅籍資料清單、綜合所得稅各類所得資料清單、財產
    歸屬資料清單等在卷足稽，與綜合考量被告係高中同等學歷
    、職業為司機、家境小康（見警詢筆錄教育程度欄、職業欄
    及家庭經濟狀況欄之記載），及其上開犯罪情節等一切情狀
    ，量處有期徒刑1 年，其認事用法，核無不合，量刑亦屬允
    當。被告上訴意旨認，原判決主文諭知有期徒刑1 年，為不
    得易科罰金之刑度，但理由中竟記載「且諭知易科罰金之折
    算標準」，顯有主文、理由矛盾之違法，且原判決主文量刑
    過重，指摘原判決不當云云，然查原判決理由欄記載「量處
    如主文所示之刑『且諭知易科罰金折算標準』」，該有關得
    易科罰金之記載顯係贅文，此由原判決據上論斷欄未引用刑
    法第41條易科罰金之規定，以決定易科罰金折算標準即可得
    知，是本院爰就原判決此部分之贅載予以補正之；另按量刑
    輕重，係屬事實審法院得依職權自由裁量之事項，苟已斟酌
    刑法第57條各款所列情狀而未逾越法定刑度，不得遽指為違
    法，有最高法院72年台上字第6696號判例可資參照。本件原
    判決既以被告屬累犯，但已對犯罪事實為自白，並審酌上述
    等一切情狀，認其所宣告之有期徒刑1 年為適當，已詳述其
    理由，核與卷內訴訟資料，尚無不合。從而，被告上訴意旨
    指摘原判決不當，為無理由，應予駁回。
據上論斷，應依刑事訴訟法第368 條，判決如主文。
本案經檢察官高碧霞到庭執行職務。
中    華    民    國  100     年    1     月    26    日
                  刑事第十一庭  審判長法  官  翁慶珍
                                      法  官  孫啟強
                                      法  官  石家禎
以上正本證明與原本無異。
不得上訴。
中    華    民    國   100    年    1     月    26    日
                                      書記官  黃月瞳
附錄本判決論罪科刑之法條：
中華民國刑法第320條
意圖為自己或第三人不法之所有，而竊取他人之動產者，為竊盜
罪，處5 年以下有期徒刑、拘役或500 元以下罰金。
意圖為自己或第三人不法之利益，而竊佔他人之不動產者，依前
項之規定處斷。
前二項之未遂犯罰之。